臺灣臺東地方法院刑事判決　　　　　　　96年度交訴字第13號
公　訴　人　臺東地方法院檢察署檢察官
被　　　告　丙○○
上列被告因公共危險等案件，經檢察官提起公訴（九十六年度偵
字第一五七五號），本院依簡式審判程序，判決如下：
    主    文
丙○○服用酒類，不能安全駕駛動力交通工具而駕駛，處拘役肆
拾日，如易科罰金，以新臺幣壹仟元折算壹日，減為拘役貳拾日
，如易科罰金，以新臺幣壹仟元折算壹日；又駕駛動力交通工具
肇事，致人受傷而逃逸，處有期徒刑柒月，減為有期徒刑月又
拾伍日，如易科罰金，以新臺幣壹仟元折算壹日。緩刑年。
另被訴過失傷害部分，公訴不受理。
    犯罪事實
一、丙○○於民國九十六年六月三十日晚上七時許，在臺東縣卑
    南鄉富源村天公廟附近之友人家中飲用啤酒三罐後，已達無
    法安全駕駛動力交通工具之狀態，仍於同日晚上七時五十分
    許，駕駛車牌號碼WV－四二九八號自用小客車離開該處所，
    沿臺東市○○路北往南方向行駛，於同日晚上八時許，行經
    志航路一段即臺十一線臺東大橋南端時，在不得迴轉處所迴
    轉，撞擊同方向由甲○○所駕駛車牌號碼ZZ－四六一二號自
    用小客車，致甲○○受有頭部外傷、頭皮撕裂傷等傷害。丙
    ○○肇事後，既未下車查看甲○○是否受有傷害，亦未親自
    或召請他人救助甲○○，復未報警處理，竟另行起意，駕車
    駛離現場而逃逸。嗣於同日晚上八時三十六分許，為警於臺
    東縣卑南鄉富源村三十六號前攔獲，經警對之為呼氣酒精濃
    度測試，已達○點四八MG/L。
二、案經甲○○訴由臺東縣警察局臺東分局報請臺灣臺東地方法
    院檢察署檢察官偵查起訴。
    理    由
壹、有罪部分：
一、訊據被告丙○○對於上揭犯罪事實，業於警詢、偵查及本院
    準備程序中坦承不諱，核與告訴人甲○○於警詢時證稱：其
    於九十六年六月三十日晚上八時許，駕駛ZZ－四六一二號租
    賃自用小客車，自富岡沿志航路快車道往臺東市區方向行駛
    至事故地點，一部WV－四二九八號自用小客車，在其車道前
    車身斜著，其立即煞車及向左閃避，二車就撞擊在一起，撞
    擊後對方就駕肇事車往臺東大橋方向逃逸；事故發生時，其
    頭部受有傷害，對方未下車，開WV－四二九八號自用小客車
    ，往臺東大橋方向逃逸，對方亦未留下姓名、住址及可供聯
    絡之電話；案發當時天候、交通流量都良好，也沒有障礙物
    等語相符。復有馬偕紀念醫院臺東分院乙種診斷證明書、臺
    東縣警察局交通隊取締酒醉駕車違反刑法第一百八十五條之
    三案件觀察紀錄表、臺東縣警察局道路交通事故當事人酒精
    測定紀錄表、經濟部標準檢驗局呼氣酒精測試器檢定合格證
    書、臺東縣警察局舉發違反道路交通管理事件通知單、道路
    交通事故現場圖、道路交通事故調查報告表(一)、(二)各乙紙、
    臺東縣警察局道路交通事故照片黏貼紀錄表七紙（照片十四
    幀）等附卷可憑，堪認被告上開任意性自白核與事實相符。
    本件事證明確，被告犯行堪以認定，應依法論科。
二、核被告丙○○所為，係犯刑法第一百八十五條之三服用酒類
    不能安全駕駛動力交通工具而駕駛罪及刑法第一百八十五條
    之四之肇事致人受傷而逃逸罪。被告所犯上開二罪間，犯意
    各別，行為態樣互殊，應分論併罰。爰審酌被告並無前科之
    事實，有臺灣高等法院被告前案紀錄表在卷可稽，且被告於
    犯罪後已坦承犯行，並積極與被害人甲○○達成和解，賠償
    其因此所受之損害，從而獲致甲○○之原諒，足見被告確有
    悛悔之實據及檢察官就被告之具體求刑等一切情狀，量處如
    主文所示之刑。被告所犯上開二罪，均係發生於九十六年四
    月二十四日以前，均合於減刑之要件，應依中華民國九十六
    年罪犯減刑條例第二條第一項第三款、第九條、第十條第一
    項規定，各減其刑期二分之一，並定應執行之刑及諭知易科
    罰金之折算標準。又被告並無前科，且被告於犯罪後已坦承
    犯行，並積極與被害人甲○○達成和解，賠償其因此所受之
    損害，取得甲○○之原諒，已如前述，被告受此罪刑之宣告
    ，當已心生警惕，諒無再犯之虞，本院因認為上開所宣告刑
    ，以暫不執行為適當，爰併予宣告緩刑三年，用啟自新。
貳、不受理部分：
一、公訴意旨另以：被告丙○○駕駛車牌號碼WV－四二九八號自
    用小客車，沿志航路北往南方向行駛，於行經志航路一段即
    臺十一線臺東大橋南端時，在不得迴轉處所迴轉，撞擊同方
    向由告訴人甲○○所駕駛車牌號碼ZZ－四六一二號自用小客
    車，致告訴人甲○○受有頭部外傷、頭皮撕裂傷等傷害，係
    犯刑法第二百八十四條第一項前段之過失傷害罪等語。
二、惟按告訴乃論之罪，告訴人於第一審辯論終結前得撤回其告
    訴，又告訴經撤回者，應諭知不受理之判決，刑事訴訟法第
    二百三十八條第一項及第三百零三條第三款，分別定有明文
    。本件告訴人甲○○告訴被告丙○○涉犯過失傷害罪嫌，起
    訴書認係觸犯刑法第二百八十四條第一項前段之罪，依同法
    第二百八十七條前段之規定，須告訴乃論。茲因被告與告訴
    人就被告被訴涉嫌過失傷害罪部分，已經達成和解，告訴人
    於本院言詞辯論終結前並已具狀撤回對被告過失傷害之告訴
    ，有撤回告訴狀一紙附卷可參，按諸首開說明，此部分即應
    諭知不受理之判決。
據上論斷，應依刑事訴訟法第二百七十三條之一第一項、第二百
九十九條第一項前段、第三百零三條第三款，刑法第一百八十五
條之三、第一百八十五條之四、第四十一條第一項前段、第五十
條、第七十四條第一項第一款，中華民國九十六年罪犯減刑條例
第二條第一項第三款、第三條第一項第十五款、第七條、第九條
、第十條第一項，刑法施行法第一條之一第一項、第二項但書，
判決如主文。
本案經檢察官乙○○到庭執行職務。
中　　華　　民　　國　　96　　年　　10　　月　　11　　日
                      交通法庭  法  官  康文毅
以上正本證明與原本無異。
如不服本判決應於收受本判決後10日內向本院提出上訴書狀（須
附繕本）。「切勿逕送上級法院」。
                                書記官　洪月甚
中　　華　　民　　國　　96　　年　　10　　月　　11　　日
附錄本案論罪科刑法條全文
中華民國刑法第185條之3
（重大違背義務致交通危險罪）
服用毒品、麻醉藥品、酒類或其他相類之物，不能安全駕駛動力
交通工具而駕駛者，處 1 年以下有期徒刑、拘役或 3 萬元以下
罰金。
中華民國刑法第185條之4
（肇事遺棄罪）
駕駛動力交通工具肇事，致人死傷而逃逸者，處 6 月以上 5 年
以下有期徒刑。
